臺灣雲林地方法院刑事判決
111年度易字第420號
公  訴  人  臺灣雲林地方檢察署檢察官
被      告  高聖凱



上列被告因竊盜案件，經檢察官以與本院111年度易字第393號為
相牽連案件而追加起訴（111年度偵字第4711號、第5551號、第5
714號），本院判決如下：
    主  文
本件公訴不受理。
    理  由
一、追加起訴意旨略以：被告高聖凱前有多次竊盜前科，竟仍不
    思悔改，復意圖為自己不法之所有，而為下列行為：
  ㈠於民國111年2月9日上午10時許，騎乘向不知情之林成龍所商
    借之車牌號碼000-000號普通重型機車，行經雲林縣○○市○○
    路0○0號旁時，見被害人王三坤所有車牌號碼0000-00號自用
    小貨車停放在該處，即基於竊盜之犯意，利用該地區人車稀
    少之機會，以某質地堅硬，可以作為兇器使用之不詳金屬工
    具，撬開該車輛之車門後，徒手竊取其內被害人王三坤所有
    工具箱1箱（內有一字螺絲起子2支、十字螺絲起子2支、活
    動板手1支、磨刀石2塊，共價值新臺幣【下同】1,000元）
    得手。得逞後，隨即騎乘上開機車逃離現場。末因被害人王
    三坤於當日下午5時欲開車返家時，發現車門未上鎖，且其
    內工具箱不翼而飛，報警調閱監視器後發現行竊之人騎乘上
    開車號機車，經詢問車主即不知情之林成龍始查之全情。
  ㈡被告另於111年4月14日凌晨2時28許，騎乘車牌號碼000-000
    號普通重型機車，行經雲林縣○○鄉○○路00○0號東北側時，見
    告訴人張良照所有車牌號碼00-0000號自用小貨車停放在該
    處，即基於竊盜之犯意，以質地堅硬，可以作為兇器使用之
    某不詳金屬工具，撬開該車輛之車門後，徒手竊取其內告訴
    人張良照所有電鑽1支、電動槌1支、砂輪機1台、深咖啡色
    包包1只、零錢200元得手。得逞後，隨即騎乘上開機車逃離
    現場。末因告訴人張良照於同日上午6時許，欲駕駛上開車
    輛載送小孩上學，發現其所有上開車輛之車門遭人撬開，始
    報警調閱附近監視器，發現石瑞銘曾於同日凌晨1時許，與
    行竊之人一同騎乘前開車號機車，經詢問石瑞銘確認行竊之
    人身份，始循線查獲全情。
  ㈢111年5月23日上午10時25分許，被告騎乘前開H6T-730號普通
    重型機車，行經雲林縣○○鄉○○村○○00號被害人胡又翎販售竹
    筍之店面時，見該店面無人看顧，隨即基於竊盜之犯意，徒
    手竊取被害人胡又翎所有放置在該處店面桌上用以找零用之
    透明塑膠盒（內裝有500、600元零錢）得手。正欲離開之際
    ，適為被害人胡又翎發現，被告謊稱係前來販售竹筍予被害
    人胡又翎，隨即騎乘機車逃離現場。被害人胡又翎察覺有異
    ，馬上報警，員警於是前往附近巡邏，當場查獲與被害人胡
    又翎所稱穿著相同之被告在附近出沒，而查知全情。
　　因認被告上開所為，分別涉犯刑法第320條第1項竊盜罪、同
    法第321條第1項第3款之攜帶兇器竊盜罪嫌。又上開案件與
    臺灣雲林地方檢察署檢察官以111年度偵字第4524號起訴之
    案件為一人犯數罪之相牽連案件，爰依刑事訴訟法第265條
    第1項規定追加起訴等語。
二、起訴之程序違背規定者，應諭知不受理之判決，並得不經言
    詞辯論為之，刑事訴訟法第303條第1款、第307條分別定有
    明文。於第一審辯論終結前，得就與本案相牽連之犯罪或本
    罪之誣告罪，追加起訴，刑事訴訟法第265條第1項亦有明文
    ，而該條所稱之追加起訴，係就與已經起訴之案件、無單一
    性不可分關係之相牽連犯罪（指刑事訴訟法第7條所列案件
    ），在原起訴案件第一審辯論終結前，藉原訴之便而加提獨
    立之新訴，俾與原起訴案件合併審判，以收訴訟經濟之效。
    故起訴之追加，須於第一審辯論終結前始得為之，此為追加
    起訴時間上之限制，而起訴之追加既係利用舊訴之訴訟程序
    提起，自以有本案之存在為前提，其已無本案之訴可資附麗
    者，即無許其追加之餘地。違反上開之規定而追加起訴者，
    顯屬不合，其追加起訴之程序違背規定，應諭知不受理之判
    決，並無所謂追加起訴只須具備刑事訴訟法第264條第2項規
    定之法定記載程式，即可不論是否合法，均應以實體判決終
    結其訴訟關係之可言（最高法院100年度台非字第107號判決
    意旨參照）。
三、經查，檢察官以被告本案竊盜案件，因與本院111年度易字
    第393號案件具有一人犯數罪之相牽連案件關係，而依刑事
    訴訟法第265條第1項之規定追加起訴，並於111年7月21日繫
    屬本院，此有臺灣雲林地方檢察署111年7月21日雲檢春地11
    1偵4711字第1119020806號函所檢附之追加起訴書及前開函
    文上本院收文章戳在卷足憑；然本院111年度易字第393號被
    告所涉竊盜案件，業經本院於111年7月18日辯論終結，並訂
    於111年7月28日宣判等情，此有該案簡式審判筆錄附卷可稽
    ，是檢察官所為本案追加起訴顯係於另案第一審辯論終結後
    所為，揆諸首開說明，其起訴程序自屬違背規定，爰不經言
    詞辯論，逕為諭知不受理之判決。
據上論斷，依刑事訴訟法第303條第1款、第307條規定，判決如
主文。
本案經檢察官莊珂惠追加起訴。
中　　華　　民　　國　　111 　年　　7 　　月　　28　　日
                  刑事第五庭  法  官  簡伶潔
以上正本證明與原本無異。  
如不服本判決應於收受判決後20日內向本院提出上訴書狀，並應
敘述具體理由；其未敘述上訴理由者，應於上訴期間屆滿後20日
內向本院補提理由書（均須按他造當事人之人數附繕本）。「切
勿逕送上級法院」。
                              書記官  曾千庭
中　　華　　民　　國　　111 　年　　7 　　月　　29　　日